【裁判字號】    99,交簡上,55
【裁判日期】    990527
【裁判案由】    過失傷害
【裁判全文】
臺灣高雄地方法院刑事判決            99年度交簡上字第55號
上訴人即被告  甲○○
上列上訴人因過失傷害案件，不服本院交通法庭99年度審交簡字
第284 號中華民國99年1 月25日第一審簡易判決（臺灣高雄地方
法院檢察署檢察官聲請簡易判決處刑案號：98年度偵字第32768
號）提起上訴，本院管轄之第二審合議庭判決如下：
    主  文
上訴駁回。
甲○○緩刑貳年。
    理  由
一、本案經本院審理結果，認第一審判決認事用法及量刑均無不
    當，應予維持，並引用第一審判決書記載之事實、證據及理
    由（如附件）。
二、被告以原審量刑過重為由，向本院提起上訴，請求撤銷原判
    決，改判較輕之刑。惟按法官於有罪判決中，究應如何量處
    罪刑，為實體法賦予審理法官裁量之刑罰權事項，法官行使
    此項裁量權，自得依據個案情節，參諸刑法第57條所定各款
    犯罪情狀之規定，於該法定刑度範圍內，基於合義務性之裁
    量，量處被告罪刑，此項量刑之裁量權，乃憲法所保障法官
    獨立審判之核心，法院行使此項裁量權，雖非得任意為之，
    仍應受一般法律原理原則之拘束，即仍須符合法律授權之目
    的、法律秩序之理念、國民法律感情及一般合法有效之慣例
    等規範，尤其應遵守比例原則及平等原則之意旨，否則即可
    能構成裁量濫用之違法（最高法院86年度台上字第7655 號
    判決參酌），然如非有裁量逾越或裁量濫用之明顯違法情事
    ，自不得擅加指摘其違法或不當，即使上級法院對下級法院
    裁量權之審查，亦應同此標準，此不僅在保障法官不受任何
    制度外之不當干涉，更保障法官不受制度內的異質干涉，此
    方符憲法第80條所宣示獨立審判之真義；易言之量刑輕重係
    屬事實審法院得依職權自由裁量之事項，苟已斟酌刑法第57
    條各款所列情狀而未逾越法定刑度，不得遽指為違法（最高
    法院72年臺上字第6696號、75年台上字第7033號判例可資參
    照），又在同一犯罪事實與情節，如別無其他加重或減輕之
    原因，下級審量定之刑，亦無過重或失輕之不當情形，則上
    級審法院對下級審法院之職權行使，原則上應予尊重（最高
    法院85年度臺上字第2446號判決可資參酌）。是本件原審審
    酌被告未遵守道路交通安全規則，肇致本件道路交通事故，
    並造成告訴人受有頭部外傷併左側顱骨骨折及顱內出血、右
    側顏面骨骨折、右頸部8 ×6 公分深度挫裂傷（皮膚缺損）
    之傷害，並因認知狀況（腦功能）難以回復，經醫鑑定為肢
    體、語言多重障礙，傷勢非微，及平日素行良好，犯後坦承
    犯行，及告訴人為肇事主因亦有過失等一切情狀，依刑事訴
    訟法第449 條第1 項前段、第3 項、第454 條第2 項，刑法
    第284 條第1 項後段、第62條前段、第41條第1 項前段，刑
    法施行法第1 條之1 之規定，判處有期徒刑6 月，並諭知如
    易科罰金，以1000元折算1 日，其認事用法並無違誤，量刑
    亦屬妥適。綜上，本件被告上訴意旨指摘原量刑過重，請撤
    銷改判較輕之刑，為無理由，應予駁回。
三、末查，被告於5 年內未曾受有期徒刑以上刑之宣告，有臺灣
    高等法院被告前案紀錄表1 紙在卷可查，其因一時失慮，致
    罹刑典，犯後坦承犯行，並已與被害人達成調解，有調解程
    序筆錄1 份在卷可查，是經此偵審程序，被告當能知所警惕
    ，應無再犯之虞，本院認所宣告之刑以暫不執行為適當，爰
    依刑法第74條第1 項第1 款之規定，宣告緩刑2 年，以啟自
    新。
據上論斷，應依刑事訴訟法第455 條之1 第1 項、第3 項、第36
8 條、第373條，刑法第74條第1項第1款，判決如主文。
中    華    民    國    99    年    5     月    27    日
                   交通法庭     審判長法  官   黃三友
                                      法  官   莊珮吟
                                      法  官   林俊寬
以上正本證明與原本無異。
不得上訴。
中    華    民    國    99    年    5     月    28    日
                                      書記官   林香如

司法院資訊處製作；財團法人民間司法改革基金會備份。
